臺灣板橋地方法院刑事判決　　　　　　　96年度易字第1436號
公　訴　人　臺灣板橋地方法院檢察署檢察官
被　　　告　甲○○
　　　　　　　　　　　14樓之.
上列被告因妨害自由等案件，經檢察官提起公訴（96年度偵字第
9091號、第9092號），本院判決如下：
    主  文
甲○○以加害生命之事，恐嚇他人致生危害於安全，處拘役貳拾
日，如易科罰金，以新臺幣壹仟元折算壹日；減為拘役拾日，如
易科罰金，以新臺幣壹仟元折算壹日。又以加害生命之事，恐嚇
他人致生危害於安全，處拘役肆拾日，如易科罰金，以新臺幣壹
仟元折算壹日；減為拘役貳拾日，如易科罰金，以新臺幣壹仟元
折算壹日。又公然侮辱人，處拘役拾日，如易科罰金，以新臺幣
壹仟元折算壹日；減為拘役伍日，如易科罰金，以新臺幣壹仟元
折算壹日。上開所減之刑應執行拘役參拾日，如易科罰金，以新
臺幣壹仟元折算壹日。
    事  實
一、甲○○前因誣告案件，經本院以九十三年度易字第一一四號
    判決判處有期徒刑六月，由臺灣高等法院以九十三年度上易
    字第一六二七號判決駁回上訴而確定，又因妨害名譽案件，
    經本院以九十四年度易字第一七二二號判決判處有期徒刑四
    月確定，上開二罪經定應執行刑有期徒刑八月，於民國九十
    六年二月十九日執行完畢（其於上開有期徒刑執行完畢前，
    即再犯下列(一)、(二)所示有期徒刑以上之罪，不構成累犯）。
    詎猶不知悔改，先後為下列犯行：
  (一)甲○○係臺北縣土城市○○路○段一四九巷「臺北親家」社
    區住戶，與同社區住戶乙○○（原名王水塵）素有嫌隙，竟
    基於恐嚇之犯意，於九十五年十二月十五日晚間七時三十五
    分許，在上開社區一樓公告欄所張貼之內政部營建署函文上
    ，書寫「有人要殺王水塵」字樣，以該等加害生命之事恐嚇
    乙○○，致生危害於安全。
  (二)甲○○另起恐嚇犯意，於九十五年十二月十六日上午七時許
    ，在上址公佈欄內所張貼之臺北親家公寓大廈管理委員會開
    會通知及公告上，接續書寫「大家攻王水塵十七日」、「十
    七日有人殺王水塵」等加害生命之字語，恐嚇乙○○致生危
    害於安全。
  (三)甲○○復基於公然侮辱人之犯意，於九十五年十二月十八日
    上午七時三十五分許，在前開社區Ｅ棟服務臺前，對正在該
    處等候電梯之乙○○父親潘瓶吐口水，使正在該處值勤之社
    區保全人員李作歷及進出該處之不特定社區住戶均得以見聞
    ，而公然侮辱之。
二、案經乙○○、潘瓶訴由臺北縣政府警察局土城分局移送臺灣
    板橋地方法院檢察署檢察官偵查起訴。
    理  由
一、被告甲○○經本院合法傳喚未到庭。惟上揭犯罪事實，業據
    被告於九十六年五月一日檢察官訊問時自承不諱（見九十六
    年度偵字第九０九一號偵查卷第三頁、第四頁），核與證人
    即告訴人乙○○、潘瓶分別於警詢、偵查中指述之情節相符
    （見九十六年度偵字第五八七二號偵查卷第四頁至第五頁、
    第四十七頁，九十六年度偵字第五八八二號偵查卷第四頁、
    第五頁），並據證人即在場目擊之社區保全人員李作歷、汪
    京貴分別於偵查中結證綦詳（見九十六年度偵字第五八七二
    號偵查卷第四十七頁、第四十八頁），另有記載「有人要殺
    王水塵」、「大家攻王水塵十七日」、「十七日有人殺王水
    塵」等字樣之前述社區公告文件各一件、監視錄影翻拍照片
    三張及臺北縣政府警察局員警工作紀錄簿影本一紙在卷可稽
    （見九十六年度偵字第五八七二號偵查卷第二十六頁至第二
    十九頁，九十六年度偵字第五八八二號偵查卷第二十三頁、
    第二十四頁），足認被告確有二次以加害生命之事恐嚇乙○
    ○致生危害於安全，以及公然侮辱潘瓶之犯行無訛。從而本
    案事證明確，被告犯行堪予認定。
二、核被告於九十五年十二月十五日及同年月十六日所為，均係
    犯刑法第三百零五條之恐嚇致危害安全罪，其於九十五年十
    二月十八日所為，則係犯刑法第三百零九條第一項之公然侮
    辱罪。所犯上開三罪，犯意各別，行為互殊，應分論併罰。
    爰審酌被告與乙○○間雖素有嫌隙，惟仍應循理性途徑溝通
    、協調，不得僅因心有不滿，即以加害生命之事恐嚇乙○○
    致心生畏怖，或以粗鄙舉止公然貶抑潘瓶，有害潘瓶之人格
    尊嚴，暨其犯罪之動機、目的、手段等一切情狀，分別量處
    如主文所示之刑，並均諭知易科罰金之折算標準。末查被告
    犯罪時間皆在九十六年四月二十四日以前，所犯之罪並無中
    華民國九十六年罪犯減刑條例第三條各款所列情形，爰依該
    條例第二條第一項第三款、第九條、第十條第一項之規定，
    各減其刑期二分之一，並定其應執行刑，復諭知易科罰金之
    折算標準。
三、被告經合法傳喚無正當理由未於審判期日到庭，爰依刑事訴
    訟法第三百零六條規定，不待其陳述，逕行判決。
據上論斷，應依刑事訴訟法第二百九十九條第一項前段、第三百
零六條，刑法第三百零五條、第三百零九條第一項、第五十一條
第六款、第四十一條第一項前段，刑法施行法第一條之一，中華
民國九十六年罪犯減刑條例第二條第一項第三款、第七條、第九
條、第十條第一項，判決如主文。
本案由檢察官丙○○提起公訴，經檢察官林珮菁到庭執行職務。
中　　華　　民　　國　　96　　年　　12　　月　　31　　日
                  刑事第九庭?法?官  劉元斐
上列正本證明與原本無異。
如不服本判決，應於判決送達後十日內敘明上訴理由，向本院提
出上訴狀 (應附繕本) ，上訴於臺灣高等法院。
                              書記官   郭玉芬
中　　華　　民　　國　　96　　年　　12　　月　　31　　日
附錄本案論罪科刑所引法條：
刑法第三百零五條：
以加害生命、身體、自由、名譽、財產之事，恐嚇他人致生危害
於安全者，處二年以下有期徒刑、拘役或三百元以下罰金。
刑法第三百零九條
公然侮辱人者，處拘役或三百元以下罰金。
以強暴犯前項之罪者，處一年以下有期徒刑、拘役或五百元以下
罰金。
